---
title: "Asessoria em Estatística: Como funciona?"
author: |
  | [Guilherme Parreira da Silva](http://lattes.cnpq.br/7353800201695627) & 
  | [Vinícius Menarin](http://buscatextual.cnpq.br/buscatextual/visualizacv.do?id=K4685238D3)
date: |
  | Apresentação para disciplina de Pesquisa de Reproduzível
  | Universidade Federal do Paraná
  | Curitiba, 20 de Março de 2018
output: 
  beamer_presentation:
    incremental: TRUE
    toc: false
    slide_level: 2
    fig_height: 5
    fig_width: 5
urlcolor: blue
bibliography: /home/guilherme/Google Drive/Analises/Modelo/referencias.bib
csl: /home/guilherme/Google Drive/Analises/Modelo/stilo_biblio.csl
header-includes:
# Alfabeto Português
- \usepackage[alf]{abntex2cite}
- \usepackage[brazil]{babel}
- \usepackage[utf8]{inputenc}	
# Figuras
- \usepackage{graphicx}
- \usepackage{float}
- \usepackage{rotating}
- \usepackage{subfigure}
- \usepackage{booktabs}
- \usepackage{tabulary}
# Colocar cor nos links
- \definecolor{links}{HTML}{2A1B81}
- \hypersetup{colorlinks,linkcolor=,urlcolor=links}
---

```{r, include = FALSE}
library(knitr)
opts_chunk$set(
#    fig.path = "graphs/",
    dpi = 100,
#    fig.align = "center",
#    fig.show = "asis", # hold
    cache = TRUE)
```

## Fluxo de trabalho

\begin{figure}
\centering
\includegraphics[width = 10cm, keepaspectratio]{timeline.png}
\end{figure}

## Consultoria ou assesoria

- Consultoria:
    - Apenas indica os problemas e como resolver;

- Assesoria:
    - Quando de fato tu coloca a mão na massa;

## Prospecção de clientes

- Divulgação
    - Grupos de Pós-Graduação no Facebook
    - Nas universidades

- Processo sob controle

- Indicação
    - Indicação de colegas de profissão
    - Indicação de professores
    - Indicação pelos próprios clientes

- Network/Rede de Contatos

## Entendimento do problema

- Reunião:
    - Presencial;
    - Skype;
    - Telefone;
    - E-mail;
    
## Recebimento dos dados

- Maioria dos dados vêm desformatados:
    - Quem deve arrumar?
    
## Empresa
    
- CNPJ:
    - [Empresa LTDA](http://www.conre3.org.br/portal/consultoria-estatistica/):
        - Despesas Variáveis: 15% a 32% de IR;
        - Despesas Fixas: Contador + INSS ; Demais Tarifas;
    - [MEI](http://www.portaldoempreendedor.gov.br/)*:
        - R$50 mensais

- Sem CNPJ: 
     - Pode atender apenas "CPF" (pesquisadores);
     - Recibo de Pagamento Autônomo (RPA):
        - Empresa deve recolher ao INSS (20%), ou seja, 20% do valor da análise;
        
- Criação de Contrato
    
## Orçamento

- O Que levar em conta no momento de um orçamento:

```{r, echo=FALSE, fig.width=8}
lista <- c("Dificuldade","Conhecimento","Propósito","Formação","Localidade","Exigências","Tempo","Salario","Código","Customizações","Base","Análise","Apresentação")
df <- data.frame(`Acoes` = lista,
           freq = rep(1, length(lista))
           )
wordcloud::wordcloud(df$Acoes, df$freq,
                     random.color = T,
                     colors = colors(T)[sample(length(colors(T)),length(lista))],
                     scale = c(2,0.5))
```

## Referências {.allowframebreaks}