---
title: "Assessoria em Estatística: Como funciona?"
author: |
  | [Guilherme Parreira da Silva](http://lattes.cnpq.br/7353800201695627) & 
  | [Vinícius Menarin](http://buscatextual.cnpq.br/buscatextual/visualizacv.do?id=K4685238D3)
date: |
  | Apresentação para disciplina de Pesquisa Reproduzível
  | Universidade Federal do Paraná
  | Curitiba, 20 de Março de 2018
output: 
  beamer_presentation:
    incremental: TRUE
    toc: false
    slide_level: 2
    fig_height: 5
    fig_width: 5
urlcolor: blue
bibliography: /home/guilherme/Google Drive/Analises/Modelo/referencias.bib
csl: /home/guilherme/Google Drive/Analises/Modelo/stilo_biblio.csl
header-includes:
# Alfabeto Português
- \usepackage[alf]{abntex2cite}
- \usepackage[brazil]{babel}
- \usepackage[utf8]{inputenc}	
# Figuras
- \usepackage{graphicx}
- \usepackage{float}
- \usepackage{rotating}
- \usepackage{subfigure}
- \usepackage{booktabs}
- \usepackage{tabulary}
# Colocar cor nos links
- \definecolor{links}{HTML}{2A1B81}
- \hypersetup{colorlinks,linkcolor=,urlcolor=links}
---

```{r, include = FALSE}
library(knitr)
opts_chunk$set(
#    fig.path = "graphs/",
    dpi = 100,
#    fig.align = "center",
#    fig.show = "asis", # hold
    cache = TRUE)
```

## Apresentação - Guilherme

- [GP Soluções em Estatística](http://facebook.com/gpsolucoesemestatistica):
\begin{figure}
\centering
\href{http://facebook.com/gpsolucoesemestatistica}{\includegraphics[width = 3cm, keepaspectratio]{logocompletacomfundo.png}}
\end{figure}

- ~ 100 análises:

    - [Painel Pesquisas](http://www.painelpesquisas.com.br/);
    - [DuPont Brasil](http://www.dupont.com.br/);
    - [Impextraco Brasil](https://www.impextraco.com/pt);

## Apresentação - Vinícius:

~ 10 análises

## Fluxo de trabalho da assessoria

\begin{figure}
\centering
\includegraphics[width = 10cm, keepaspectratio]{timeline.png}
\end{figure}

## Consultoria ou assessoria

- Consultoria:
    - Apenas indica os problemas e como resolver;

- Assessoria:
    - Quando de fato tu coloca a mão na massa;

## Prospecção de clientes

- Divulgação
    - Grupos de Pós-Graduação no Facebook
    - Nas universidades

- "Fonte" de clientes:
    - [Estatística Brasil](https://www.facebook.com/groups/estatistica.brasil/);
    - [Oportunidade de Trabalho para Estatísticos](https://www.facebook.com/groups/statjobs/);
    - [United Statisticians](https://unitedstatisticians.com/)
    
- Indicação
    - De colegas de profissão
    - De professores
    - Próprios clientes

- Network/Rede de Contatos

## Entendimento do problema

- Reunião:
    - Presencial;
    - Skype;
    - Telefone;
    - E-mail;
    
## Recebimento dos dados

- Maioria dos dados vêm desformatados:
    - Quem deve arrumar?
    
## Empresa
    
- CNPJ:
    - [Empresa LTDA](http://www.conre3.org.br/portal/consultoria-estatistica/):
        - Despesas Variáveis: 15% a 32% de IR;
        - Despesas Fixas: Contador + INSS ; Demais Tarifas;
    - [MEI](http://www.portaldoempreendedor.gov.br/):
        - 50 reais mensais

- Sem CNPJ: 
     - Pode atender apenas "CPF" (pesquisadores);
     - Recibo de Pagamento Autônomo (RPA):
        - Empresa deve recolher ao INSS (20%), ou seja, 20% do valor da análise;
        
- Criação de Contrato
    
## Orçamento

- O Que levar em conta no momento de um orçamento:

```{r, echo=FALSE, fig.width=4, fig.align='center'}
lista <- c("Dificuldade","Conhecimento","Propósito","Formação","Localidade","Exigências","Tempo","Salario","Código","Customizações","Base","Análise","Apresentação","Experiência")
df <- data.frame(`Acoes` = lista,
           freq = rep(1, length(lista))
           )
set.seed(3123132)
wordcloud::wordcloud(df$Acoes, df$freq,
                     random.color = T,
                     colors = colors(T)[sample(length(colors(T)),length(lista))],
                     scale = c(1.5,0.5))
```

## Orçamento - Precificação

- Cálculo de Tamanho Amostral;
- Preço por hora;
- Exemplos de Análises.

## Análises mais Comuns

- Análise Descritiva
- Testes bivariados
- Modelos de regressão;
- Multivariada

## Relatório

- Essencial:
    - PDF
    - HTML
    - Word
    
- Devo liberar o código?

## Pós-"Venda"

Deixar claro no orçamento o que está incluso na pós-análise.

- Sugestões do que não cobrar:
    - Esclarecimento de dúvidas;
    - Pequenas alterações da análise

- Sugestões do que cobrar:
    - Novas análises;
    - Customizações que atendam interesse particular;
    - Alterações que configurem uma nova análise;
    - Novos dados (isso pode gerar novas conclusões);
    - Novas variáveis;
  
## Dicas gerais

- Domínios de pacotes R:
    - Gráficos: `RColorBrewer`, `ggplot2`, `lattice`, `likert`, `wordcloud`;
    - Manipulação de dados: Família `apply`, `dplyr`;
    - Dados Longos para largos: `reshape2`, `dplyr`, `regex()`;
    - Comparações Múltiplas: `lsmeans`, `glht`;
    - Tamanho amostral: `pwr` e livro @cohen;
    - Correlação: `PerformanceAnalytics` e `Corrplot`;
    - Formatação: `kable`, `kableExtra`, `htmlTable`, `broom`;
    - Modelagem: `lm()`, `glm()`, `multinom`, `lme4`, `Tweedie`, `mgcv`, `mcglm`, `ordinal`, `hnp`;
    - Importação de base de dados: `openxlsx` (Excel), `data.table` (grandes bases);
    
- Atividades na UFPR:
    - LEA;
    - Projetos do LEG/PET que envolvam pesquisadores;
    - Participação de eventos de estatística;
    
# Obrigado!

## Referências {.allowframebreaks}